臺灣板橋地方法院刑事裁定            100年度板秩抗字第4號
抗  告  人
即受處分人  曹政威
            郭進忠
            陳泰銘
            李明龍
            崔培明
上列抗告人即受處分人因違反社會秩序維護法案件，不服本院板
橋簡易庭於中華民國100 年8 月17日所為之100 年度板秩字第76
號裁定，提起抗告，本院裁定如下：
    主  文
抗告均駁回。
    理  由
一、原裁定意旨略以：抗告人即被移送人曹政威、郭進忠、陳泰
    銘、李明龍、崔培明與同案被移送人陳榮富、張清意、簡志
    豪、簡志原等人，於民國100 年6 月16日0 時許在新北市○
    ○區○○路1 段183 號前因相互鬥毆，經警員當場查獲，因
    而依社會秩序維護法第87條第2 款之規定，裁處抗告人各罰
    鍰新臺幣（下同）1 萬元。
二、抗告意旨略以：抗告人曹威政於本件案發當時與陳榮富等人
    發生口角，進而被毆，而其餘抗告人4 人於現場係為勸架反
    而被毆傷，並無互相鬥毆之行為。且抗告人5 人為配合警員
    辦案而製作警詢筆錄，並非表示亦有參與鬥毆。何以配合警
    員辦案，反被裁處罰緩，顯見原裁定實屬不當，請求撤銷原
    裁定云云。
三、按有左列各款行為之一者，處3 日以下拘留或1 萬8000元以
    下罰鍰：二、互相鬥毆者。社會秩序維護法第87條第2 款定
    有明文。
四、經查：本件抗告人曹威政等5 人與陳榮富等人互毆之事實，
    業據證人即同案被移送人陳榮富於警詢時陳稱：「於100 年
    6 月16日0 時許在新北市○○區○○路1 段183 號（好樂迪
    KTV ）與對方約5 、6 人發生鬥毆的。我當時剛好買完檳榔
    回好樂迪時，看見對方與我朋友張清意發生口角，我立刻上
    前勸架，我朋友簡志豪、簡志原剛好從樓上下來，接著雙方
    一言不合就打起來了，不到5 分鐘警察就來了」等語（見本
    院100 年度板秩字第76號卷第15頁反面），核與證人即同案
    被移送人張清意、簡志豪、簡志原均陳稱與對方約5 、6 人
    鬥毆之證言相符（見同卷第17頁反面、19頁反面、21頁反面
    ）。復參以抗告人曹威政於警詢時亦陳稱：「（問：於何時
    、何地與何人發生鬥毆？當時發生情形，請詳述？）答：我
    於6 月16日0 時20分許，從好樂迪上樓，約被7-8 人圍住，
    其中一人就稱：『是你喔』，然後7-8 人就開始毆打我，而
    我朋友崔培明、陳泰銘、李明龍看到我被打，就馬上過來解
    圍，而對方就嗆我朋友說『打他剛好而已』，然後我朋友就
    與對方吵架，後來警方就到場了。」、「（問：你們當時幾
    人與對方發生鬥毆？）答：我是先被對方打，崔培明、陳泰
    銘、李明龍與對方7 、8 人發生鬥毆」等語（見同卷第5 頁
    反面）。足見本件案發係因抗告人崔培明等4 人，見抗告人
    曹政威被毆打，卻未走避，反而介入紛爭，惟因勸架未成進
    而與陳榮富等人發生鬥毆。從而，縱認抗告人崔培明等4 人
    原係為勸架而介入紛爭，惟現場既已發生鬥毆之情事，何以
    抗告人崔培明等人得以一邊勸架，又一面置身事外而未為鬥
    毆之行為，顯與事理之常有違，且抗告人曹政威亦不否認抗
    告人崔培明等4 人有參與鬥毆之行為，已如上述，足見抗告
    人5 人所辯顯不可採。原審援引社會秩序維護法第87條第2
    項，裁處抗告人各罰鍰1 萬元，核無違法或不當之處。抗告
    人5 人上開所陳均非撤銷原裁定之適法理由，其抗告均無理
    由，均應予駁回。
五、據上論斷，應依社會秩序維護法第58條、第92條，刑事訴訟
    法第412 條，裁定如主文。
中    華    民    國   100    年    12    月    28    日
                  刑事第十八庭審判長法  官  朱 嘉 川
                                    法  官  蔡 慧 雯
                                    法  官  羅 惠 雯
以上正本證明與原本無異。
本裁定不得再抗告。
                                    書記官  許 育 菁
中    華    民    國   100    年    12    月    30    日